ACORDAO-COMPLETO-2442160

ACÓRDÃO DE RELAÇÃO

ACÓRDÃO DE RELAÇÃO 13497/2020 ATA 43/2020 - SEGUNDA CÂMARA

Acórdão 13497/2020-TCU-Segunda Câmara
VISTO, relacionado e discutido estes autos de Aposentadoria, de Adelino Torres de Alencar, ex-servidor do Núcleo Estadual do Ministério da Saúde No Estado da Bahia, encaminhado a este Tribunal para apreciação na forma da Instrução Normativa TCU 78/2018.
Considerando que, Secretaria de Fiscalização de Pessoal (Sefip) propõe a legalidade do referido ato, com determinação para que seja encaminhado ao Departamento de Assuntos Extrajudiciais da AGU, com ciência à Conjur/TCU, as informações necessárias ao acompanhamento do deslinde da decisão judicial que fundamenta o pagamento de duas parcelas judiciais constantes dos proventos atuais.
Considerando que, ante a constatação de que não foram detectadas irregularidades na versão do ato submetida a este Tribunal, o Ministério Público de Contas, em consonância com a Unidade Técnica, entendeu que o mesmo está apto a receber a chancela da legalidade, com a consequente concessão do seu registro. 
Considerando o parecer do Ministério Público junto a este Tribunal;
Considerando que, não obstante, tendo em vista que nos pagamentos atuais constam duas parcelas judiciais, cuja decisão judicial que as fundamentam ainda não transitou em julgado, é necessário encaminhar as informações pertinentes ao acompanhamento do respectivo processo ao Departamento de Assuntos Extrajudiciais da AGU, com ciência à Conjur deste Tribunal.
ACORDAM os Ministros do Tribunal de Contas da União, diante das razões expostas pelo Relator, e com fulcro nos arts. 1º, inciso V, e 39, inciso II, ambos da Lei 8.443, de 16 de julho de 1992, c/c os  1º,  inciso VIII; 17, inciso III; 143, inciso II e 260, §§ 1º, 2º e caput, do Regimento Interno/TCU, c/c o artigo 7º, da Resolução TCU 206/2007, em:
a) considerar LEGAL e conceder o registro do ato inicial de aposentadoria de Adelino Torres de Alencar (CPF: XXX.535.548-XX) ; 
b) nos termos da Questão de Ordem aprovada pelo Plenário em 14 de junho de 2011, determinar à Sefip que encaminhe ao Departamento de Assuntos Extrajudiciais da AGU, com ciência à Conjur/TCU, as informações necessárias ao acompanhamento do Processo 0000808-43- 2014.4.01.3300-4ª VF/BA, em trâmite no Tribunal Regional Federal da 1ª Região.
1. Processo TC-Processo 012.131/2020-2 (APOSENTADORIA) 
1.1. Interessado: Adelino Torres de Alencar (XXX.535.548-XX) 
1.2. Órgão/Entidade: Núcleo Estadual do Ministério da Saúde No Estado da Bahia
1.3. Relator: Ministro Raimundo Carreiro
1.4. Representante do Ministério Público: Procurador Sergio Ricardo Costa Caribé
1.5. Unidade Técnica: Secretaria de Fiscalização de Pessoal (SEFIP) .
1.6. Representação legal: não há.
1.7. Determinações/Recomendações/Orientações: não há.

Segunda Câmara

Adelino Torres de Alencar e outros (?)

RAIMUNDO CARREIRO

não há.

Procurador Sergio Ricardo Costa Caribé

APOSENTADORIA (APOS)

Secretaria de Fiscalização de Pessoal (SEFIP).